ro-RO: Feronerie > Materiale de construcții > Uși: Uși de garaj; Uși de intrare
tr: Hırdavat > Yapı Malzemeleri > Kapılar: Garaj Kapıları; Daire Giriş Kapıları
nb: Maskinvare > Bygningsmaterialer > Dører: Garasjedører; Hjemmedører
lt-LT: Techninė įranga > Statybinės medžiagos > Durys: Garažo vartai; Namų durys
es: Bricolaje > Materiales de construcción > Puertas: Puertas de garaje; Puertas para el hogar
hr-HR: Željezarija > Građevinski materijali > Vrata: Garažna vrata; Kućna vrata
ru: Оборудование и технические изделия > Строительные изделия > Двери: Гаражные ворота; Двери для дома
pt-BR: Ferragens > Materiais de construção > Portas: Portas de garagem; Portas residenciais
nl: Bouwmaterialen > Afbouwmaterialen > Deuren: Garagedeuren; Voordeuren
cs: Kutilství a řemeslo > Stavební materiály > Dveře: Garážová vrata; Domácí dveře
de: Heimwerkerbedarf > Baumaterialien > Türen: Garagentore; Haustüren
ja: DIY用品 > 建築材料 > ドア: ガレージシャッター; 住宅用ドア
da: Isenkram > Byggematerialer > Døre: Garagedøre; Døre til huse
fr: Quincaillerie > Matériaux de construction > Portes: Portes de garage; Portes d’entrée
hu: Hardver > Építőanyagok > Ajtók: Garázsajtók; Otthoni ajtók
vi: Phần cứng > Vật liệu xây dựng > Cửa: Cửa gara; Cửa nhà
sv: Metallprodukter > Byggnadsmaterial > Dörrar: Garagedörrar; Husdörrar
zh-TW: 硬體 > 建材 > 門: 車庫門; 大門/房門
pt-PT: Equipamento > Materiais de construção > Portas: Portas de garagem; Portas de casa
bg-BG: Железария > Строителни материали > Врати: Гаражни врати; Домашни врати
it: Articoli di ferramenta > Materiali da costruzione > Porte: Porte per garage; Porte di casa
en: Hardware > Building Materials > Doors: Garage Doors; Home Doors
pl: Sprzęt > Materiały budowlane > Drzwi: Drzwi garażowe; Drzwi wejściowe
zh-CN: 五金/硬件 > 建材 > 门: 车库门; 房门
th: ฮาร์ดแวร์ > วัสดุก่อสร้าง > ประตู: ประตูโรงรถ; ประตูบ้าน
sk-SK: Náradie > Stavebné materiály > Dvere: Garážové brány; Vstupné dvere
fi: Rakentaminen > Rakennusmateriaalit > Ovet: Autotallin ovet; Ulko-ovet
el: Υλικά κατασκευών > Οικοδομικά υλικά > Πόρτες: Γκαραζόπορτες; Πόρτες σπιτιού
ko: 철물 > 건축 자재 > 문: 차고 문; 가정용 도어
sl-SI: Gradbena oprema > Gradbeni materiali > Vrata: Garažna vrata; Zunanja vrata